【裁判字號】    89,易,2046
【裁判日期】    890831
【裁判案由】    傷害
【裁判全文】
台灣台中地方法院刑事判決                        八十九年度易字第二四六號
    公  訴  人  臺灣臺中地方法院檢察署檢察官
    被      告  丙○○
    選任辯護人  黃文皇
                李慶松
右列被告因家庭暴力之傷害案件，經檢察官提起公訴（八十九年度偵字第七六九二、
八一一六號），本院判決如左：
    主  文
丙○○連續傷害人之身體，處有期徒刑肆月，如易科罰金，以參佰元折算壹日。
    事  實
一、丙○○與甲○○係夫妻關係，為家庭暴力防治法第三條第一款之家庭成員關係，
    因感情不睦，雙方對於彼此相處模式及財務管理等居家細節屢起口角，復因鑰匙
    持有問題起爭執，丙○○竟基於傷害人身體之概括犯意，於民國（下同）八十九
    年四月二十一日中午及同年六月二十六日中午，在台中市○○路○段六號、八號
    之住家兼門診處所，出手毆打屬屬家庭暴力防治法家庭成員之配偶甲○○，致甲○○先後受有臉部瘀傷二處（４×４公分、２×１公分）、頭部瘀傷（３×３公
    分）、右上肢瘀傷三處（２×２公分、２×１公分、１×１公分）、左上肢瘀傷
    （２×２公分）、右下肢瘀傷二處（３×３公分、２×２公分）、左下肢瘀傷三
    處（４×３公分、４×２公分、２×２公分）及軀幹、四肢多處挫傷等傷害。
二、案經甲○○訴請臺灣臺中地方法院檢察署檢察官偵查起訴。
    理  由
一、訊據被告丙○○固不諱言於右揭時、地，先後二次與告訴人甲○○發生口角，進
    而互相拉扯，並致其受有傷害之事實乙節，惟矢口否認曾出手毆打告訴人之犯行
    ，並辯稱：告訴人之傷勢係雙方拉扯中，不慎造成云云。惟查：右揭事實業據告
    訴人甲○○指述稽詳，並有行政院衛生署台中醫院診斷證明書二紙在卷可稽，且
    觀諸卷附之行政院衛生署台中醫院診斷證明書二紙所載告訴人傷勢，告訴人所受
    之傷害不僅分布於上肢，頭部及下肢、軀幹亦有多處瘀傷，自非與一般拉扯，傷
    勢集中於前肢之情形可擬，是其所辯毫無毆打情事，要無足採。本件事證明確，
    被告犯行堪以認定。
二、核被告所為，係犯刑法第二百七十七條第一項之罪，屬家庭暴力防治法第二條第
    二項之家庭暴力罪。被告所為前開二傷害行為，時間緊接，犯罪構成要件又復相
    同，顯係基於概括之犯意為之，為連續犯，爰依刑法第五十六條之規定以一罪論
    ，並加重其刑。爰審酌被告犯罪之動機、所造成之危害、目的、方法、犯後態度
    及尚未與告訴人和解等一切情狀，量處如主文所示之刑，並諭知易科罰金之折算
    標準，以昭炯戒。
三、台灣台中地方法院檢署八十九年度偵字第一０六七０號移送併辦意旨略以：被告
    丙○○於八十九年四月二十六日十二時許，在台中市○○路○段八號，公然辱
    告訴人乙○○：「全家都不是在室女」，足生損害於告訴人之名譽，復於八十九
    年四月二十九日上午十時四十五分許，在上址出手毆打告訴人乙○○，因認被告
    涉有公然侮辱及傷害罪嫌。惟查：本件被告於八十九年四月二十九日上午十時四
    十五分許，在上址對告訴人乙○○所為之拉扯行為，並未成傷，業據告訴人乙○○陳明在卷，該行為既未成傷，且刑法第二百七十七條第一項之傷害罪亦不處罰
    未遂犯，則部分事實，與刑法傷害罪之構成要件不合，本應為無罪諭知，然移送
    意旨謂此部分犯行，與前揭論罪科刑犯行部分，有連續犯關係，屬裁判上一罪，
    故不另為無罪之諭知。此外，移送併辦之被告涉嫌公然侮辱告訴人乙○○，與前
    揭論罪科刑之被告連續傷害甲○○犯行部分，按出言公然侮辱他人與出手毆打傷
    害他人等二行為，均可獨立為之，實難謂彼此間有何方法結果之牽連關係，而為
    牽連犯，故移送併辦關於被告丙○○公然侮辱告訴人乙○○部分，與本案無裁判
    上一罪關係，本院既無從審理，應退回移送機關另行偵查，附此明。
據上論斷，應依刑事訴訟法第二百九十九條第一項，刑法第二百七十七條第一項、第
五十六條、第四十一條，罰金罰鍰提高標準條例第一條前段、第二條，判決如主文。
中    華    民    國      八十九      年      八      月      三十一    日
                                      台灣台中地方法院刑事第二庭
                                              法  官  林  靜  芬
右正本證明與原本無異。
如不服本判決，應於判決送達後十日內向本院提出上訴狀，上訴於臺灣高等法院臺中
分院( 須附繕本 )。
                                              書記官
中     華    民    國      八十九      年      九      月        一     日


司法院資訊處製作；財團法人民間司法改革基金會備份。
